臺灣高雄地方法院民事判決
111年度雄小字第1654號
原      告  李叙文  
被      告  王文局  
上列當事人間請求損害賠償事件，本院於民國111年10月19日言
詞辯論終結，判決如下：
    主  文
被告應給付原告新臺幣玖仟玖佰零伍元，及自民國一一一年五月
十四日起至清償日止，按週年利率百分之五計算之利息。
原告其餘之訴駁回。
訴訟費用新臺幣壹仟元由被告負擔。
本判決第一項得假執行。
    事實及理由
一、原告主張：被告於民國111年1月5日14時30分許，駕駛電動
    車，在高雄市○○區○○路00號前，因未行駛於行人穿越道逕自
    橫越馬路，而與原告所駕駛車牌000-0000號自小客車（下稱
    系爭車輛）發生擦撞，系爭車輛因而損壞（下稱系爭事故）
    ，原告支出系爭車輛之必要修復費用新臺幣（下同）28,214
    元（零件13,734元，工資11,480元），爰依民法第184 條第
    1項前段、第191之2條、第196條之損害賠償請求權，提起本
    訴等情，並聲明：被告應給付原告28,214元，及自起訴狀繕
    本送達翌日起至清償日止，按週年利率5﹪計算之利息。
二、被告辯稱：我不同意鑑定結果，因為兩車直角行徑發生事故
    ，只有二種情況，第一情形是我走前面擋住原告車子，那原
    告車子那麼大，我車這麼小，這樣結果我應該在醫院，第二
    種情形，原告車子在我前面，我車子前面碰到原告，我很幸
    運是第二種情形，兩方都沒有傷，這是非常幸運的結果，雙
    方都有錯，我沒有注意到原告從右邊來，我的車子是竹籃碰
    到他，我的車這麼小不會有這麼大的損害等語置辯。並聲明
    ：原告之訴駁回。
三、得心證之理由：
  ㈠按行人穿越道路時，在未設行人穿越設施，亦非禁止穿越之
    路段穿越道路時，應注意左右來車，始可小心迅速穿越，道
    路交通管理處罰條例第78條第1項第3款定有明文。又按汽車
    行駛時，駕駛人應注意車前狀況及兩車並行之間隔，並隨時
    採取必要之安全措施，道路交通安全規則第94條第3項亦有
    明文。經查被告騎乘電動車（視為行人活動的輔助器材）於
    上揭時地，在龍勝路西側，由西向東跨越車道穿越道路時，
    適原告沿龍勝路由南向北行駛至該處發生擦撞，致系爭車輛
    受損之事實，業經本院依職權調取高雄市政府警察局交通警
    察大隊函檢附道路交通事故初步分析研判表、道路交通事故
    現場圖、道路交通事故調查紀錄表、道路交通事故調查報告
    表㈡-1、交通事故照片等件在卷可稽（本院卷第53-69頁），
    且兩造對事故發生經過均不為爭執，則被告穿越道路時，未
    注意左右來車，就事故發生為有過失。而原告行駛在車道，
    未注意車前狀況，就事故發生亦有過失。且本件經高雄市政
    府交通局車輛行車事故鑑定委員會鑑定結果，亦認被告在非
    禁止穿越之路段穿越道路時，未注意左右來車，小心迅速穿
    越，為肇事主因，原告未注意車前狀況，為肇事次因，此有
    該會111年9月27日高市車鑑字第11170726600號函暨所附鑑
    定意見書在卷足憑。準此，本院審酌被告與原告過失情節，
    認被告應負70％肇事責任；原告應負30％肇事責任。
  ㈡再按不法毀損他人之物者，被害人得請求賠償其物因毀損所
    減少之價額，民法第196 條定有明文。並按物被毀損時，被
    害人依民法第196 條請求賠償物被毀損所減少之價額，得以
    修復費用為估定之標準，但以必要者為限，例如修理材料以
    新品換舊品，應予折舊（最高法院77年度第9 次民事庭會議
    決議參照）。原告主張系爭車輛之修復費用共計28,214元，
    已提出估價單、車輛受損照片、系爭車輛行車執照為證（本
    院卷第15、23-27、31頁），依行政院所頒固定資產耐用年
    數表及固定資產折舊率表，【非運輸業用客車、貨車】之耐
    用年數為5年，依平均法計算其折舊結果（即以固定資產成
    本減除殘價後之餘額，按固定資產耐用年數表規定之耐用年
    數平均分攤，計算折舊額），每年折舊率為5 分之1 ，並參
    酌營利事業所得稅查核準則第95條第6 項規定「 固定資產
    提列折舊採用定率遞減法者，以1 年為計算單位，其使用期
    間未滿1 年者，按實際使用之月數相當於全年之比例計算之
    ，不滿1月者，以1 月計」，上開【非運輸業用客車、貨車
    】自出廠日106年4月，迄本件車禍發生時即111年1月5日，
    已使用4年10月，則零件扣除折舊後之修復費用估定為2,670
    元【計算方式：1.殘價＝取得成本÷( 耐用年數＋1)即13,734÷
    (5+1)≒2,289（小數點以下四捨五入）；2.折舊額 ＝(取得成
    本－殘價)×1/（耐用年數）×（使用年數）即(13,734－2,289)
     ×1/5×（4+10/12）≒11,064（小數點以下四捨五入）；3.扣
    除折舊後價值＝（新品取得成本－折舊額）即13,734－11,064＝
    2,670】，加計不算折舊之工資11,480元，共計為14,150元
    。則原告主張系爭車輛受損金額14,150元為有理由，應予准
    許。
　㈢末按損害之發生或擴大，被害人與有過失者，法院得減輕賠
    償金額或免除之，民法第217 條第1 項亦有明文。本件原告
    就事故發生有30％過失責任，已如前述，則依比例減輕被告
    之賠償金額後，則原告得請求被告給付之損害金額僅在9,90
    5 元（14,150×0.7＝9,905）範圍內，應予准許。逾此範圍不
    應准許。
四、綜上所述，原告依侵權行為之法律關係，請求被告給付9,90
    5元，及自起訴狀繕本送達翌日即111年5月14日（本院卷第4
    1頁）起至清償日止，按年息5%計算之利息，為有理由，應
    予准許。逾此範圍，為無理由應與駁回。又本件係小額程序
    為被告敗訴之判決，依民事訴訟法第436 條之20之規定，應
    依職權宣告假執行。
五、本件兩造各為一部勝訴、一部敗訴，因原告確有提起本件訴
    訟必要，且起訴後應徵之裁判費至少為1,000 元（民事訴訟
    法第77條之13規定參照），是本院認應依民事訴訟法第79條
    規定，酌量情形由被告全部負擔。 
中　　華　　民　　國　　111 　年　　11　　月　　9 　　日
                  高雄簡易庭  法  官   鄧怡君 
以上正本係照原本作成。
民事訴訟法第436 條之24第2 項：對於本判決之上訴，非以違背
法令為理由，不得為之。
如對本判決上訴，須於判決送達後20日內向本院提出上訴狀，並
須表明原判決所違背之法令及其具體內容與依訴訟資料可認為原
判決有違背法令之具體事實之上訴理由（均須按他造當事人之人
數附繕本）。
中　　華　　民　　國　　111 　年　　11　　月　　9 　　日
                                書記官  吳語杰